【裁判字號】    89,易,3889
【裁判日期】    900718
【裁判案由】    妨害公務等
【裁判全文】
臺灣臺中地方法院刑事判決                        八十九年度易字第三八八九號
    公  訴  人  臺灣台中地方法院檢察署檢察官
    被      告  甲○○
    選任辯護人  張仁寧律師
    被      告  丁○○
右列被告因妨害公務等案件，經檢察官提起公訴（八十九年度偵字第一六九八六號）
，本院判決如左：
    主  文
甲○○傷害人之身體，處有期徒刑陸月，如易科罰金，以佰元折算壹日；又於公務
員依法執行職務時，當場侮辱，處有期徒刑貳月，如易科罰金，以佰元折算壹日。
應執行有期徒刑柒月，如易科罰金，以佰元折算壹日。
丁○○於公務員依法執行職務時，當場侮辱，處有期徒刑貳月，如易科罰金，以佰
元折算壹日。
    事  實
一、甲○○於民國八十九年十月九日凌晨，酒後駕駛車牌號碼Ｙ二—一九０七號自用
    小客車（吐氣所含酒精成份為每公升零點一四毫克，未達不能安全駕駛之程度）
    ，車上搭載友人丁○○，沿台中縣沙鹿鎮○○路由南往北方向行駛，於同日凌晨
    零時二十五分許，途經台中縣沙鹿鎮○○路與福至路口時，因違規右側超車，為
    巡邏警員丙○○、李財安發現予以攔檢盤查。詎員警丙○○、李財安要求甲○○
    出示證件配合調查，依法職行職務時，甲○○竟基於侮辱公務員之犯意，以「幹
    你娘」等語，當場侮辱警員丙○○、李財安。丁○○見狀後，亦基於侮辱公務員
    之犯意，以「幹你娘」等語，當場侮辱依法職行職務警員丙○○、李財安。丙○○、李財安見甲○○等拒不配合，乃以無線電呼叫線上警網前來支援，警員乙○○即與另一同事趕赴支援。因甲○○辱罵值勤員警，涉有妨害公務罪嫌，乙○○
    即要求甲○○坐上巡邏車，準備帶回警局偵訊，詎巡邏車行經台中縣沙鹿鎮○○
    路與天池街口附近時，甲○○竟基於妨害公務之犯意，於同坐在後座之員警乙○○依法執行戒護職務時，出手拉扯乙○○之警槍，將警槍彈匣隨意丟置，並與乙○○發生拉扯，因而致乙○○在拉扯過程中受有下唇撕裂傷、頸部挫傷、右胸挫
    傷等傷害，而施以強暴。
二、案經乙○○告訴及台中縣警察局清水分局報請臺灣臺中地方法院檢察署檢察官偵
    查起訴。
    理  由
一、訊據被告甲○○、丁○○均矢口否認有何前開犯行，被告甲○○辯稱：他沒有罵
    警察，他只日下口頭禪說「幹」，但沒有罵警察，警察以為他在警察。他亦沒有
    打警察乙○○，亦沒有拉扯警槍及將彈匣丟到車外云云；被告丁○○則辯稱：他
    從頭到尾都沒有罵警察，他是在罵被告甲○○云云。惟查：
（一）右揭犯罪事實，業經告訴人乙○○於警訊中、證人丙○○、李財安及告訴人乙○○於偵查中及證人丙○○、告訴人乙○○於本院審理中供述綦詳，復有光田
      綜合醫院診斷證明書乙紙、員警乙○○受傷照片三幀、舉發違反道路交通管理
      事件通知單二紙在卷可稽。
（二）被告甲○○於警訊供稱其因右側超車被警察攔檢，又因喝酒關係，致與警方發
      生口角，因而辱罵警察「幹你娘」等語句，在帶回途中也與警方起了肢體衝突
      ，他與警方在車內發生衝突並不是要搶警槍及彈匣（偵查卷第六頁背面、第七
      頁）；於偵查中亦供稱三字經是他的口頭禪，他只罵一個「幹」，他是罵警察
      沒錯。他在車上時，警員可能以為他會亂動，在制止他時拉扯才使警員受傷（
      偵查卷第二二頁背面）。足見被告甲○○確有辱罵執勤員警及拉扯傷害執勤員
      警乙○○之事實。
（三）被告丁○○於警訊供稱警察訊問時，他家人剛好打電話來，因被告甲○○在旁
      邊，就找被告甲○○聽電話，被告甲○○聽完電話後對他說他家中有急事，並
      對警察說要開紅單就快一點。這時他也說「你娘，如我家發生事情你能擔當責
      任嗎？」，被告甲○○當時也辱罵執勤員警，於是執勤員警就將被告甲○○帶
      上警備車，他開自小客車跟在警備車後面。大約行駛約一百公尺左右，警車就
      停下來，他也跟著停下來，他聽到員警說被告甲○○將執勤員警手槍子彈甩掉
      ，於是警方人員就開始找子彈，結果在警備車的駕駛座旁找到（偵查卷第九頁
      ）；於偵查中亦供稱警車有停下來找彈匣（偵查卷第二三頁）。益徵被告甲○○、丁○○確有辱罵執勤員警，而被告甲○○並有以暴力拉扯乙○○之警槍彈
      匣及傷害乙○○之事實。
（四）本件案發時台中縣警察局清水分局勤務中心值勤官於無線電中知悉有人涉嫌搶
      奪警槍，立即主動呼叫明秀所及警備隊趕赴沙鹿鎮○○○○○街口附近支援等
      情，亦有台中縣警察局清水分局九十年一月一日清警刑字第一四０五六號函可
稽。益徵被告甲○○確有暴力拉扯警槍彈匣之事實。
（五）被告丁○○於偵查中先供稱他最後說電話時，對電話中的人罵三字經，不是罵
      警察（偵查卷第二三頁），嗣改稱是罵被告甲○○（偵查卷第三二頁），其前
      後供述不一且顯不可採。參諸前開証人及告訴人之指述及被告丁○○於警訊中
      之供述，被告丁○○顯有辱罵執勤員警之事實。
    從而，被告二人所辯，無非事後卸責之詞，不足採信。本件事證明確，被告等犯
    行均堪認定。
二、核被告甲○○所為，係犯刑法第一百四十條第一項之侮辱公務員罪、刑法第一百
    三十五條第一項之妨害公務罪及第二百七十七條第一項之傷害罪；被告丁○○所
    為，係犯刑法第一百四十條第一項之侮辱公務員罪。被告甲○○以一行為觸犯妨
    害公務與傷害二罪名，為想像競合犯，應從一重之傷害罪處斷，渠所犯傷害罪與
    侮辱公務員罪間，犯意各別，行為互異，應分論併罰。爰審酌被告二人尚無犯罪
    前科、被告甲○○駕車違規在先，被告二人竟對取締員警口出穢語，目無法紀，
    而被告甲○○甚且拉扯警槍及傷害執勤員警，手段惡劣、告訴人所受傷害之程度
    、被告二人僅十九、二十歲，年輕識淺、血氣方剛致罹刑章，及被告二人犯罪後
    並無悔意等一切情狀，量處如主文所示之刑，並諭知易科罰金之折算標準，及就
    被告甲○○部分定其應執行之刑，資以懲儆。
三、另被告行為後刑法第四十一條業於九十年一月十日修正公布，同年同十二日生效
    ，犯最重本刑為五年以下有期徒刑以下刑之罪而受六個月以下有期徒刑或拘役之
    宣告，因身體、教育、職業、家庭之關係或其他正當理由，執行顯有困難者，得
    易科罰金。爰併依刑法第二條第一項前段規定，適用修正後刑法第四十一條之規
    定，附此敘明。
四、據上論斷，應依刑事訴訟法第二百九十九條第一項前段，刑法第二條第一項前段
    、第一百三十五條第一項、第一百四十條第一項、第二百七十七條第一項、第五
    十一條第五款、刑法第四十一條第一項前段、第二項，罰金罰鍰提高標準條第一
    條前段、第二條，判決如主文。
本案經檢察官郭景銘到庭執行職務。
中      華      民      國      九十    年      七      月     十八     日
                                臺灣臺中地方法院刑事第一庭
                                    法  官  鄭文祺
如不服本判決，應於送達後十日內向本院提出上訴狀 （須附繕本） ，上訴於台灣高
等法院台中分院。
                                    書記官
中      華      民      國      九十    年      七      月     十八     日
附錄論罪科刑法條
刑法第一百三十五條第一項
對於公務員依法執行職務時，施強暴脅迫者，處三年以下有期徒刑、拘役或三百元以
下罰金。
刑法第一百四十條第一項
於公務員依法執行職務時，當場侮辱，或對於其依法執行之職務公然侮辱者，處六月
以下有期徒刑、拘役或一百元以下罰金。


司法院資訊處製作；財團法人民間司法改革基金會備份。
